臺灣臺中地方法院刑事判決
110年度金訴字第705號
                                    110年度金訴字第929號
110年度金訴字第973號
公  訴  人  臺灣臺中地方檢察署檢察官
被      告  陳俊霖（原名陳勇志）



選任辯護人  張淳軒律師
上列被告因詐欺等案件，經檢察官追加起訴（110年度偵字第186
51號、第20704號、第15891號、第3426號），本院判決如下：
    主    文
本件公訴不受理。
    理    由
一、公訴意旨略以：被告許文武（本院110年度金訴字第705號、
    第929號關於被告許文武部分，本院另為判決）、被告陳俊
    霖（原名：陳勇志）與真實姓名年籍不詳自稱「老師」(「
    陳義成」)之詐欺集團上手，及該集團自稱「黃靜如」等成
    員，共同意圖為自己不法之所有，基於三人以上共同利用網
    際網路詐欺及隱匿犯罪所得之犯意聯絡，由陳俊霖負責收集
    人頭帳戶，許文武則擔任車手受「老師」之指揮提領贓款，
    每次可分得實際提領贓款3%計算之報酬，再由許文武、陳俊
    霖2人朋分。俟陳俊霖即於民國109年9月15日18時許，在其
    位於臺中市○區○○路0段00號住處樓下，向可預見提供多個銀
    行帳戶給他人使用，極可能被利用作為詐騙工具，卻仍基於
    幫助犯意而提供之趙晉緯(本院110年度金訴字第705號關於
    被告趙晉緯部分，本院另為判決)取得其玉山商業銀行帳號0
    000000000000號帳戶(下稱：趙晉緯玉山銀行帳戶)、台新銀
    行帳號000-00000000000000號帳戶(下稱：趙晉緯台新銀行
    帳戶)、國泰世華銀行帳號000-000000000000帳戶(下稱：趙
    晉緯國泰世華銀行帳戶)等3個帳戶之存摺及提款卡後，再於
    同年9月中旬某日，在臺中市○區○○路0段00○0號前，轉交給
    許文武將上開3帳戶之資料傳給「老師」作為該詐欺集團詐
    騙之工具使用。嗣該詐欺集團取得趙晉緯上開3銀行帳戶資
    料後，詐騙如附表所示之人。因認被告陳俊霖涉犯刑法第33
    9條之4第1項第2款、第3款及洗錢防制法第14條第1項之罪嫌
    。
二、按已經提起公訴之案件，在同一法院重行起訴者，應諭知不
    受理之判決，並得不經言詞辯論為之，刑事訴訟法第303條
    第2款、第307條分別定有明文。次按法律上一罪之案件，無
    論其為實質上一罪（接續犯、繼續犯、集合犯、結合犯、吸
    收犯、加重結果犯）或裁判上一罪（想像競合犯及刑法修正
    前之牽連犯、連續犯），在訴訟上均屬單一性案件，其刑罰
    權既僅一個，自不能分割為數個訴訟客體，縱僅就其一部分
    犯罪事實提起公訴或自訴，如構成犯罪，即與未起訴之其餘
    犯罪事實發生一部與全部之關係（即公訴不可分），法院對
    此單一不可分之整個犯罪事實，即應全部審判（最高法院96
    年度台非字第143號判決意旨參照）。
三、經查，被告陳俊霖將被告趙晉緯之玉山、台新、國泰世華銀
    行帳戶予被告許文武供作詐欺及洗錢之用之犯行，經本院認
    定係涉犯刑法第30條第1項、第339條第1項之幫助詐欺取財
    罪及刑法第30條第1項、洗錢防制法第14條第1項之幫助洗錢
    罪，並經本院另為判決（本院110年度金訴字第322號判決）
    ，則本案被告陳俊霖經檢察官起訴時，被害人雖僅有附表一
    編號1之人，惟被告陳俊霖以一交付行為，接續交付趙晉緯
    之玉山、台新、國泰世華銀行帳戶予被告許文武之一幫助行
    為，使詐騙集團成員詐騙不同被害人，乃一幫助行為而犯數
    罪名之想像競合犯，屬於裁判上一罪之同一案件，檢察官對
    於同一被告陳俊霖所為同一犯罪事實，重複提起公訴，依前
    揭說明所示，本院就後繫屬之部分（即追加起訴部分），依
    刑事訴訟法第303條第2項之規定，應為不受理判決之諭知。
據上論斷，應依刑事訴訟法第303條第2款，判決如主文。
本案經檢察官林清安追加起訴，檢察官林文亮到庭執行職務。
中　　華　　民　　國　　111 　年　　3 　　月　　30　　日
                  刑事第十八庭  審判長法  官  李昇蓉
　　　　　　　　　                    法  官  張美眉
　　　　　　　　　                    法  官  李依達
以上正本證明與原本無異。
如不服本判決應於收受送達後20日內向本院提出上訴書狀，並應
敘述具體理由；其未敘述上訴之理由者，應於上訴期間屆滿後20
日內向本院補提理由書（均須按他造當事人之人數附繕本）「切
勿逕送上級法院」。
告訴人或被害人如不服判決，應備理由具狀向檢察官請求上訴，
上訴期間之計算，以檢察官收受判決正本之日起算。
                                      書記官  陳彥蓉
中　　華　　民　　國　　111 　年　　3 　　月　　30　　日

附表一： 
編號 被害人  詐騙手法  匯款金額 （新臺幣） 匯款時間 匯入帳戶 提領贓款時間地點 提領金額 （新臺幣） 提領 人 1 王政傑 佯稱下載投資APP可操作投資獲利..云云 3萬元 109年9月18日晚間9時41分 被告趙晉緯之玉山銀行帳戶 109年9月18日晚間10時29分、30分、31分 各提領5萬元，共計15萬元 許文武 2 廖永吉 LINE暱稱「欣依」佯稱投資「FOREX」、「昇達期管」即可獲利..云云 30000元   109年9月18日晚間10時22分許  被告趙晉緯玉山銀行帳戶      3 蕭至凱 交友軟體「WIPPY」自稱「芳華」之人佯稱如投資「FOREX」、「昇達期管」即可獲利..云云  5000元   109年9月20日   被告趙晉緯提供之玉山銀行帳戶     不  詳 不  詳 4 劉育豪 LINE暱稱「順發錢莊」之人，向告訴人佯稱要把網路虛擬帳戶之新臺幣退給伊，但須先繳納出款保證金，匯至指定之銀行帳戶內始能退款..云云 2萬元 109年9月18日晚間8時20分  被告趙晉緯提供之台新銀行帳戶帳戶   109年9月19日凌晨0時33分許    13萬9000元  許文武    3萬元 109年9月18日晚間8時35分      5 黃彥宸 暱稱Carnation」之成員佯稱投資『投睿投資網站』即可獲利..云云  1萬5000元   109年9月18日下午4時5分 趙晉緯國泰世華銀行帳號000-000000000000帳戶 109年9月18日 10萬元2次，共計20萬元 許文武 6 吳岳陽 佯稱如加入渠等提供之網路投資平台進行投資即可獲利云云 2萬1000元 109年9月18日晚間8時18分許 趙晉緯國泰世華銀行帳號000-000000000000帳戶    7 黃威達 佯稱：『先 在 「FED金融集團」投資平臺投資3000元 ，加碼投資可升級為VIP會員』云 云 ，復 佯 稱 ：『因網路轉帳時輸入錯誤帳號，需再匯款以解鎖，若 要 「順發錢莊」匯款，必需另外繳納押金』云云，致黃威達陷於錯誤 10萬元  109年9月19日晚間11時13分許  趙晉緯上開國泰世華銀行帳號000-000000000000  帳戶  不  詳 不  詳    5萬元 109年9月19日晚間11時16分許